# 共同经营

提问人：jangyanbo 时间：2014-12-18 21:23:52
陈老师好：
甲方与乙方签订共同经营协议，甲方提供资金，乙方提供房地产建设资质及土地在乙方成立项目展开共同经营（未设置单独的公司操作，也就是在乙方主体内进行）其他条款约定如下，此经营产生的资产及负债由甲方负责，乙方收益类似于土地的变卖价格及使用乙方的建设资质的金额，剩余收益由甲方持有，另在经营合同中约定财务及重大经营决策由双方一致同意后才可实施。我理解的经济实质是甲方购买了乙方的土地及利用乙方的建设资质搞房地产开发。我的问题是 1 、此种经营是否符合共同经营的实质能否采用共同经营会计核算（资产及负债均在甲方的账务上体现。） 2 、如果甲方投入到乙方实体用于经营的货币资金比如说 5 亿元，甲方挂到其他长期应收款核算。到年末时乙方并没有用完此款项，比如说还有一个亿，甲方年末做账时能否把剩余的其他应收款转化成现金列报呢，或者把其他应收款一个亿列报到其他长期资产呢！ 3 、我理解的共同经营在财务处理上甲方就相当于货币资金从没有流出甲企业一样进行账务处理。比如说乙方预付了工程款一个亿，按照享有的资产来看，就相当于自己用货币资金预付工程款一样。因为最终甲方的账务处理类似于甲方采用了长期投资核算，然后进行合并抵消后的合并报表各科目列报的数额是一致的。所以我觉得其他应收款年末可以列报为货币资金的。如果我的观点不对的话，那末陈老师是如何理解的呢。

回答人：chenyiwei
你说的这种情况在实务中很多见，我理解这并不是共同经营，而是出地方（乙方）卖地。 虽然形式上“在经营合同中约定财务及重大经营决策由双方一致同意后才可实施”，但“此经营产生的资产及负债由甲方负责，乙方收益类似于土地的变卖价格及使用乙方的建设资质的金额，剩余收益由甲方持有”，即乙方获取基本固定、可预期的收益，甲方承担经营风险并享有剩余收益。由于双方所面临的风险和报酬特征存在实质性差异，因此没有成立共同控制所需的共同利益基础，很可能这个项目由甲方实际控制，乙方所拥有的权利仅仅是保护性的。 在此情况下，甲方应将该合作开发房地产项目视同其子公司进行核算，将该项目部的账套纳入甲公司的报表，应支付给乙公司的固定款项计入负债同时增加开发成本。甲方不应将给项目部的拨款列报为“其他应收款”。

提问人：jangyanbo 时间：2014-12-19 12:34:07
多谢陈老师的回答，其他应收款应实质上应该是其他长期资产，在对长期资产与项目部的报表采用类似于长期投资的方式进行抵消后把项目部的报表纳入合并报表中来。把对购买对方的土地款列报为列入应付账款是吗陈老师

回答人：chenyiwei
基本可以这样理解。有可能需把项目部的报表直接纳入其个别报表。

提问人：jangyanbo 时间：2014-12-19 21:30:20
多谢陈老师的回答！如果把项目部的报表纳入个别报表的话，那就容易产生，甲方预付的款项没有在乙方用完的情况下，把项目的报表纳入甲方个别报表的话，货币资金在甲方的个别报表上，而实际的款项确在乙方的银行账户中，如何理解这一差异呢

回答人：chenyiwei
应在附注中单独披露和说明。